【裁判字號】    95,訴,1952
【裁判日期】    951031
【裁判案由】    毒品危害防制條例
【裁判全文】
臺灣桃園地方法院刑事判決              95年度訴字第1952號
公  訴  人  臺灣桃園地方法院檢察署檢察官
被      告  甲○○
                      號2樓
上列被告因違反毒品危害防制條例案件，經檢察官提起公訴（95
年度毒偵字第2996號），被告於本院準備程序進行中，就被訴事
實為有罪之陳述，經本院告知簡式審判程序意旨，並聽取公訴人
及被告之意見後，本院合議庭裁定由受命法官獨任依簡式審判程
序審理，並判決如下：
    主  文
甲○○施用第一級毒品，處有期徒刑捌月。
    事  實
一、甲○○曾因施用毒品案件，經臺灣板橋地方法院於民國89年
    6 月10日，以89年度毒聲字第3707號裁定送觀察勒戒後，認
    有繼續施用毒品之傾向，再經臺灣板橋地方法院檢察署檢察
    官聲請該院於89年6 月28日，以89年度毒聲字第4026號裁定
    送強制戒治，嗣於89年11月18日，經該院以89年毒聲字第66
    46號裁定停止戒治並付保護管束，於89年12月15日停止戒治
    出所，而於90年6 月27日經戒治期滿執行完畢。詎甲○○猶
    不知惕勵，竟基於施用第一級毒品之犯意，於95年5 月27日
    晚間某時，在其友人位於桃園縣中壢市○○路某處之住處，
    以香煙吸食之方式，施用第一級毒品海洛因1 次。嗣於95年
    5 月28日23時50分許，為警在桃園縣中壢市○○路1 段87號
    前查獲，並扣得非其所有，與本件犯罪無涉之注射針筒3 支
    。
二、案經桃園縣政府警察局中壢分局報告臺灣桃園地方法院檢察
    署檢察官偵查起訴。
    理  由
一、程序部分：本件被告甲○○所犯係死刑、無期徒刑或最輕本
    刑為三年以上有期徒刑以外之罪，亦非屬臺灣高等法院管轄
    第一審之案件，其於準備程序中就被訴事實為有罪之陳述，
    經本院告知簡式審判程序之旨，並聽取當事人意見後，經本
    院合議庭依刑事訴訟法第273 條之1 第1 項規定裁定由受命
    法官獨任進行簡式審判程序，合先敘明。
二、訊據被告甲○○對於上揭時、地，其施用第一級毒品海洛因
    1 次之事實坦承不諱，又經將其於95年5 月28日23時50分許
    為警查獲後，所採集之尿液送驗結果，亦呈鴉片類陽性反應
    ，有台灣檢驗科技股份有限公司於95年6 月19日出具之濫用
    藥物尿液檢驗報告1 紙附卷可稽，是認被告上開任意性自白
    ，核與事實相符，可以採取。本件事證明確，被告上揭犯行
    足可認定，應依法論科。
三、核被告甲○○所為，係犯毒品危害防制條例第10條第1 項之
    施用第一級毒品罪。被告非法持有第一級毒品海洛因，進而
    施用，其持有之低度行為應被施用之高度行為所吸收，不另
    論其非法持有第一級毒品之罪。查被告曾因施用毒品案件，
    經臺灣板橋地方法院於89年6 月10日，以89年度毒聲字第37
    07號裁定送觀察勒戒後，認有繼續施用毒品之傾向，再經臺
    灣板橋地方法院檢察署檢察官聲請該院於89年6 月28日，以
    89年度毒聲字第4026號裁定送強制戒治，嗣於89年11月18日
    ，經該院以89年毒聲字第6646號裁定停止戒治並付保護管束
    ，於89年12月15日停止戒治出所，而於90年6 月27日經戒治
    期滿執行完畢，有刑案資料查註紀錄表及臺灣高等法院被告
    前案紀錄表各1 份附卷可佐，其於上開強制戒治期滿執行完
    畢後，5 年內再犯毒品危害防制條例第10條第1 項之罪，是
    依毒品危害防制條例第23條第2 項之規定，應予依法追訴。
    爰審酌被告前經法院裁定送觀察、勒戒；強制戒治執行完畢
    後，仍不知悔改、警惕，猶繼續施用毒品，本不宜寬貸，及
    其素行、施用之期間、次數，惟念及此乃自戕行為、被告犯
    後已坦承悔悟等一切情狀，量處如主文所示之刑。
四、至扣案之注射針筒3 支，被告於檢察官訊問時及本院審理中
    均堅決否認為其所有之物，辯稱：上開注射針筒3 支是其幫
    友人「阿弟」所購買，並非供其施用第一級毒品所使用之物
    等語，然依前述，被告施用第一級毒品海洛因之方式係以香
    煙吸食，而與上開注射針筒無關，況被告既已自白本件施用
    第一級毒品犯行，衡常當無故意設詞否認上情之必要，復查
    無積極證據足以證明上開注射針筒為被告所有，且為供其犯
    本件之罪所用之物，另上開注射針筒性質上亦非屬違禁物，
    是尚乏沒收之依據，爰不宣告沒收之，併此敘明。
據上論斷，應依刑事訴訟法第273 條之1 第1 項、第299 條第1
項前段，毒品危害防制條例第10條第1 項，判決如主文。
本案經檢察官鄭東峰到庭執行職務。
中    華    民    國    95    年    10    月    31    日
                              刑事第十二庭法  官  王美玲
以上正本證明與原本無異。
如不服本判決，應於判決送達後10日內向本院提出上訴狀 (應附
繕本)， 上訴於臺灣高等法院。
                                          書記官  吳玉蘭
中    華    民    國    95    年    11    月    1     日
附錄本案論罪科刑法條：
毒品危害防制條例第10條第1 項
施用第一級毒品者，處六月以上五年以下有期徒刑。


司法院資訊處製作；財團法人民間司法改革基金會備份。
